# 新租赁准则和 ifrs16 的差异

提问人：Arimina 时间：2022-05-09 21:05:33
请教各位老师，
在ifrs16下，企业需要对外购的土地使用权视为一项租赁使用租赁内含利率进行折现计量使用权资产。
但是在企业会计准则下却是将外购的土地使用权计入无形资产。我查找了企业会计准则-新租赁准则并没有对外购的土地使用权做描述。
我想问一下这个准则差异的依据可以在哪里找到准则差异文件吗？

回答人：chenyiwei
《企业会计准则第 21 号——租赁（ 2018 年修订）》第三条：本准则适用于所有租赁，但下列各项除外：
（一）承租人通过许可使用协议取得的电影、录像、剧本、文稿等版权、专利等项目的权利，以出以出 让、划划 拨 或或 转让 方式取得的土地使用 权 ，适用《企业会计准则第 6 号——无形资产》。